

# **Killian COLLA**Développeur Fullstack

in @killiancolla

☑ contact@killian-colla.fr

23 ans

killian-colla.fr

Nice

06 95 04 11 66

#### Présentation

Développeur et créateur de SAAS. Je suis passionné par les framework NextJS, Vue, Nuxtjs et Adonisjs. Avec 3 ans d'expérience dans la création d'applications web, je suis prêt à relever de nouveaux défis et à contribuer au succès de votre projet.

# Expériences professionnelles

Chef de projet développeur full-stack

D'octobre 2022 à octobre 2024 Unicancer Paris

- Développement d'applications PHP (POO) / JavaScript / Symfony
- Développement de scripts PL/SQL
- Création, maintien et développement d'outils à destination des centres hospitaliers
- Participation aux prises de décisions
- Chef de projet développeur full-stack

De septembre 2021 à septembre 2022

Université d'Evry Val d'Essonne Évry-Courcouronnes

- Développement d'applications en PHP / JavaScript / Joomla
- Gestion des bases de données MySQL
- Mise en place d'un nouvel intranet

# **Diplômes et Formations**

#### Master en Informatique

D'octobre 2022 à octobre 2024 IPSSI Paris

- Rédaction d'un mémoire d'expertise sur le thème de l'intelligence artificielle au service de l'apprentissage des langues
- DevOps (Docker, Kubernetes)
- Framework web (ReactJS, NextJS, Django, Flask)
- Intelligences artificielles (machine learning, deep learning)

#### Licence Professionnelle en Développement Web et Mobile

De septembre 2021 à septembre 2022

Université d'Evry Val d'Essonne Évry-Courcouronnes

- Développement mobile (Flutter)
- Développement web (ReactJS, Symfony, WordPress)

#### DUT Informatique

De septembre 2019 à septembre 2021 **Université Côte d'Azur** Nice Bases de tous les domaines de l'informatique

# Langues

#### Français

Langue maternelle

#### **Anglais**

Conversations quotidiennes

#### Japonais

JLPT N5

# Compétences web

#### Framework frontend

- React|S
- VueJS
- NextJS
- Nuxtis

#### Framework backend

- NodeJS
- AdonisJS

#### **Atouts**

#### **Amoureux des SAAS**

Mon premier SAAS viens de sortir et je ne compte pas m'arrêter là

# Capable de participer aux prises de décisions

Rigoureux, autonome, passionné et créatif

### Centres d'intérêt

#### Voyage

#### Sport

Tennis de table en club, escalade et musculation

#### Échec

## Guitare

Depuis peu, mais passionné de musique depuis toujours